臺灣板橋地方法院刑事判決　　　　　　　94年度訴字第2525號
公　訴　人　臺灣板橋地方法院檢察署檢察官
被　　　告　甲○○
上列被告因毒品危害防制條例案件，經檢察官提起公訴（九十四
年度核退毒偵字第二二００號），本院裁定改用簡式審判程序，
判決如下：
    主  文
甲○○連續施用第一級毒品，累犯，處有期徒刑拾月。
扣案之第一級毒品海洛因壹包（驗餘淨重零點壹捌公克），沒收
銷燬之。
    事  實
一、甲○○前於民國八十九年因竊盜罪，經本院於九十年八月十
    五日，以八十九年度易字第四七八七號刑事判決判處有期徒
    刑五月確定。復於九十年間因違反毒品危害防制條例案件，
    經本院於九十年四月二十日，以九十年度重簡字第一九六號
    刑事簡易判決判處有期徒刑四月確定；上開二罪經本院於九
    十一年三月二十日，以九十一年度聲字第五六六號刑事裁定
    應執行有期徒刑八月確定，於九十一年七月八日執行完畢。
    其前於八十七年間因施用毒品案件，經本院裁定送觀察、勒
    戒後，認無繼續施用毒品之傾向，於八十七年十二月九日，
    以八十七年度簡字第二三三號刑事簡易判決判處免刑確定。
    復於八十八年間因施用毒品案件，經本院裁定送觀察、勒戒
    後，認有繼續施用毒品之傾向，改裁定令入戒治處所施以強
    制戒治一年，嗣於八十九年六月二十八日強制戒治執行完畢
    ，由臺灣板橋地方檢察署檢察官於八十九年八月一日，以八
    十九年度戒毒偵字第四八五號為不起訴處分確定。復於九十
    年間因施用毒品案件，經本院裁定令入戒治處所施以強制戒
    治一年，嗣於九十一年一月二十二日強制戒治執行完畢，由
    臺灣板橋地方檢察署檢察官提起公訴，經本院於九十年四月
    二十日，以九十年度重簡字第一九六號刑事簡易判決判處有
    期徒刑四月確定。繼於九十二年間因施用毒品案件，經本院
    裁定令入戒治處所施以強制戒治一年，嗣於九十三年一月九
    日因毒品危害防制條例修正施行而出所，並經臺灣板橋地方
    檢察署檢察官提起公訴，本院嗣於九十二年七月七日，以九
    十二年度易字第一五八０號刑事判決判處有期徒刑四月確定
    。詎其仍不知悔改，於上開強制戒治執行完畢釋放後五年內
    ，又基於施用第一級毒品海洛因之概括犯意，自九十三年十
    一月間某日起，至九十四年五月五日止，在其位於住臺北縣
    新莊市○○街七０巷四弄八之二號住所、臺北縣三重市○○
    ○路一九巷一號三樓租屋處等地，以將第一級毒品海洛因摻
    入香菸之方式，連續施用第一級毒品海洛因多次。嗣於九十
    四年五月六日十五時許，在臺北縣三重市○○○路一九巷一
    號三樓租屋處為警查獲，並扣得第一級毒品海洛因一包（驗
    餘淨重０．一八公克）。
二、案經臺北縣政府警察局海山分局報請臺灣板橋地方法院檢察
    署檢察官偵查起訴。
    理  由
一、上揭事實業據被告甲○○於本院審理中坦承不諱（見本院九
    十四年十二月六日簡式審判筆錄），並有海洛因一包（驗餘
    淨重０．一八公克）扣案可資佐證（見臺灣板橋地方法院檢
    察署九十四年度毒偵字第二六四八號偵查卷第一二七頁）。
    又被告甲○○為警查獲後所採集之尿液經送檢驗結果確呈鴉
    片類陽性反應，此有臺灣檢驗科技股份有限公司濫用藥物尿
    液檢驗報告一紙在卷可憑（見臺灣板橋地方法院檢察署九十
    四年度核退毒偵字第一二一三號偵查卷第二頁）。而扣案之
    第一級毒品海洛因一包（驗餘淨重０．一八公克），經送鑑
    定結果，確為第一級毒品海洛因，此有臺灣檢驗科技股份有
    限公司濫用藥物檢驗報告一紙在卷可憑（見本院刑事卷），
    足徵其自白與事實相符。又被告甲○○前於八十七年間因施
    用毒品案件，經本院裁定送觀察、勒戒後，認無繼續施用毒
    品之傾向，於八十七年十二月九日，以八十七年度簡字第二
    三三號刑事簡易判決判處免刑確定。復於八十八年間因施用
    毒品案件，經本院裁定送觀察、勒戒後，認有繼續施用毒品
    之傾向，改裁定令入戒治處所施以強制戒治一年，嗣於八十
    九年六月二十八日強制戒治執行完畢，由臺灣板橋地方檢察
    署檢察官於八十九年八月一日，以八十九年度戒毒偵字第四
    八五號為不起訴處分確定。復於九十年間因施用毒品案件，
    經本院裁定令入戒治處所施以強制戒治一年，嗣於九十一年
    一月二十二日強制戒治執行完畢，由臺灣板橋地方檢察署檢
    察官提起公訴，經本院於九十年四月二十日，以九十年度重
    簡字第一九六號刑事簡易判決判處有期徒刑四月確定。繼於
    九十二年間因施用毒品案件，經本院裁定令入戒治處所施以
    強制戒治一年，嗣於九十三年一月九日因毒品危害防制條例
    修正施行而出所，並經臺灣板橋地方檢察署檢察官提起公訴
    ，本院嗣於九十二年七月七日，以九十二年度易字第一五八
    ０號刑事判決判處有期徒刑四月確定，有臺灣高等法院被告
    前案紀錄表一份在卷可憑。是以，本件事證明確，被告甲○
    ○於強制戒治執行完畢後五年內，再犯本件施用第一級毒品
    之犯行堪以認定，應予依法論處。
二、核被告所為，係犯毒品危害防制條例第十條第一項之施用第
    一級毒品罪。被告持有第一級毒品海洛因，既意在供己施用
    ，其持有之低度行為應為施用之高度行為所吸收，不另論罪
    。其先後多次施用第一級毒品海洛因之犯行，時間緊接，犯
    罪構成要件相同，顯係基於概括之犯意反覆為之，應依連續
    犯之規定以一罪論，並加重其刑。末查，被告有如事實欄所
    載之論罪科刑及執行情形，此有臺灣高等法院被告前案紀錄
    表一份可查，其於有期徒刑執行完畢後，五年內再犯本件有
    期徒刑以上之罪，為累犯，應依法遞加重其刑。爰審酌被告
    素行不佳，甫因施用毒品，經送觀察、勒戒、強制戒治後，
    又再次施用毒品，戕害己身，顯無悔改之意，惟於他人尚無
    明顯重大危害，及其犯後坦承犯行，態度良好等一切情狀，
    量處如主文所示之刑，以資懲儆。
三、扣案之第一級毒品海洛因一包（驗餘淨重０．一八公克），
    屬第一級毒品（其內毒品與其他白粉、外袋無法析離完盡，
    應概認屬查獲之毒品），不問屬何人所有，當依毒品危害防
    制條例第十八條第一項前段規定併予沒收銷燬之。
四、臺灣板橋地方法院檢察署移送併辦意旨略以（九十四年度毒
    偵字第四四五二號）：被告甲○○於九十四年八月九日十九
    時二十五分許回溯九十六小時內之某時，在臺灣地區某處施
    用第二級毒品安非他命乙次。嗣於九十四年八月九日十九時
    三十分許，在臺北縣板橋市五權公園前為警查獲持有海洛因
    一包（毛重０．三公克），經警採集尿液送檢驗結果，呈鴉
    片類陽性反應，因認被告甲○○涉犯毒品危害防制條例第十
    條第一項之罪，且與已起訴之本案具有連續犯之裁判上一罪
    關係，故移請本院併予審理等語。按連續犯之所謂出於概括
    犯意，必須其多次犯罪行為自始均在一個預定犯罪計劃以內
    ，出於主觀上始終同一犯意之進行，若中途另有新犯意發生
    ，縱所犯為同一罪名，究非連續其初發的意思，即不能成立
    連續犯（最高法院七十年度台上字第六二九六號判例參酌）
    。查被告因竊盜案件於九十四年五月二十五日入監執行，甫
    於九十四年七月二十三日執行完畢，則其應係另行起意甚明
    。揆諸上開判例意旨，併辦部分與本案已聲請簡易判決處刑
    之事實，顯無連續犯之裁判上一罪之關係，而既未據起訴，
    本院無從併予審理，應退回該署檢察官另為適法之處理。
五、本件經檢察官提起公訴，被告於準備程序中就被訴事實為有
    罪之陳述，經法官告知簡式審判程序之旨，並聽取公訴人、
    被告之意見後，本院合議庭裁定由受命法官獨任進行簡式審
    判程序，併予敘明。
據上論斷，應依刑事訴訟法第二百七十三條之一第一項、第二百
九十九條第一項前段，毒品危害防制條例第十條第一項、第十八
條第一項前段，刑法第十一條前段、第五十六條、第四十七條，
判決如主文。
本案經檢察官朱學瑛到庭執行職務。
中　　華　　民　　國　　94　　年　　12　　月　　30　　日
                  刑事第十四庭  法  官  曾正耀
以上正本證明與原本無異。
如不服本判決，應於判決送達後10日內，向本院提出上訴狀。
                                書記官  黃靖媛
中　　華　　民　　國　　94　　年　　12　　月　　30　　日
附論罪科刑依據之法條：
毒品危害防制條例第10條第1項
施用第一級毒品者，處六月以上五年以下有期徒刑。
